臺灣高等法院刑事裁定
110年度聲字第553號
聲  請  人  臺灣高等檢察署檢察官
受  刑  人  邱昱成



上列聲請人因受刑人數罪併罰有二裁判以上，聲請定其應執行之
刑（110年度執聲字第145號），本院裁定如下：
    主  文
邱昱成因犯如附表所示之罪，所處如附表所示之刑，應執行有期
徒刑貳拾壹年。
    理  由
一、聲請意旨略以：受刑人邱昱成因違反毒品危害防制條例等數
    罪，先後經判決確定如附表，應依刑法第50條第1項第1款、
    第2項、第53條、第51條第5款規定，定其應執行之刑，爰依
    刑事訴訟法第477條第1項聲請裁定等語。
二、按數罪併罰，有二裁判以上者，依刑法第51條規定，定其應
    執行之刑，數罪併罰，宣告多數有期徒刑者，於各刑中之最
    長期以上，各刑合併之刑期以下，定其刑期。但不得逾30年
    ，刑法第53條、第51條第5款定有明文。又裁判確定前犯數
    罪者，併合處罰之。但有下列情形者，不再此限：一、得易
    科罰金之罪與不得易科罰金之罪。二、得易科罰金之罪與不
    得易服社會勞動之罪。三、得易服社會勞動之罪與不得易科
    罰金之罪。四、得易服社會勞動之罪與不得易服社會勞動之
    罪。前項但書情形，受刑人請求檢察官聲請定應執行刑者，
    依第51條規定定之。刑法第50條亦有明文。
三、經查，受刑人所犯如附表所示之罪，先後經臺灣新北地方法
    院、本院判處如附表所示之刑，均經分別確定在案，有各該
    判決及本院被告前案紀錄表各1份在卷可稽。又附表編號1、
    3、9、21所示之罪刑雖得以易科罰金，而符合修正後刑法第
    50條但書不併合處罰之要件，然受刑人業已請求檢察官聲請
    定應執行刑，此有定刑聲請切結書附卷可參，故應認檢察官
    上開聲請為正當。參酌受刑人所犯數罪中，附表編號1、3、
    21均為施用第二級毒品，屬於個人自戕行為；而編號5、7、
    9、19之持有毒品罪，編號2、4、6、10至18之販賣毒品罪，
    編號8、20之轉讓毒品罪，各為相同之犯罪類型，於合併處
    罰時，責任非難重複之程度較高，且均為施用毒品所衍生之
    相關毒品犯罪。兼衡其犯行間時間關連性、整體犯行的應罰
    適當性，各罪之不法性及貫徹刑法量刑之理念規範，爰依前
    揭說明定其應執行之刑。
四、依刑事訴訟法第477條第1項，刑法第53條、第50條、第51條
    第5款，裁定如主文。
中　　華　　民　　國　　110  　年　　2　　月　　19　　日
                  刑事第二十五庭審判長法　官  邱滋杉
                                      法　官  黃翰義
                                      法　官  陳彥年
以上正本證明與原本無異。
如不服本裁定，應於收受送達後五日內向本院提出抗告狀。
                                      書記官  彭秀玉
中　　華　　民　　國　　110 　年　　2 　　月　　19　　日
附表：
編號  1 2 3 罪名  施用第二級毒品 販賣第二級毒品 施用第二級毒品 宣告刑  有期徒刑3月 有期徒刑3年 有期徒刑4月 犯罪日期  107年7月1日 107年2月11日至107年4月4日 107年4月4日 偵查機關年度案號  新北地檢107年度毒偵字第7595號 新北地檢107年度偵字第12043號、107年度毒偵字第2983號 新北地檢107年度偵字第12043號、107年度毒偵字第2983號 最後事實審 法院 臺灣新北地方法院 臺灣高等法院 臺灣高等法院  案號 107年度簡字第8026號 108年度上訴字第289號 108年度上訴字第289號  判決日期 108年1月3日 108年5月30日 108年5月30日 確定判決 法院 臺灣新北地方法院 最高法院 臺灣高等法院  案號 107年度簡字第8026號 108年度台上字第2626號 108年度上訴字第289號  確定日期 108年2月12日 108年8月21日 108年5月30日 是否為得易科罰金之案件  是 否 是 備註  新北地檢108年度執字第4873號（已執行完畢） 新北地檢109年度執緝字第1439號 新北地檢109年度執緝字第1438號 

編號  4 5 6 罪名  販賣第二級毒品 持有第二級毒品純質淨重20公克以上 販賣第二級毒品 宣告刑  有期徒刑3年10月 有期徒刑1年4月 有期徒刑4年2月 犯罪日期  107年6月13日 106年6月14日至同年7月12日 106年8月8日下午11時50分至同年8月9日凌晨間之深夜某時許 偵查機關年度案號  新北地檢107年度偵字第27246號 新北地檢106年度偵字第21831、27199號 新北地檢106年度偵字第21831、27199號 最後事實審 法院 臺灣高等法院 臺灣高等法院 臺灣高等法院  案號 108年度上訴字第2698號 108年度上訴字第3707號 108年度上訴字第3707號  判決日期 108年10月23日 109年2月26日 109年2月26日 確定判決 法院 最高法院 臺灣高等法院 臺灣高等法院  案號 109年度台上字第317號 108年度上訴字第3707號 108年度上訴字第3707號  確定日期 109年1月8日 109年4月15日 109年4月15日 是否為得易科罰金之案件  否 否 否 備註  新北地檢109年度執緝字第1437號 ⒈新北地檢109年度執字第6162號 ⒉編號5至8所示之罪，經臺灣新北地方法院107年度訴字第360號判決應執行有期徒刑6年6月，並經本院判決駁回上訴確定  

編號  7 8 9 罪名  持有第二級毒品純質淨重20公克以上 轉讓禁藥 持有第二級毒品 宣告刑  有期徒刑1年6月 有期徒刑7月 有期徒刑2月 犯罪日期  106年7月12日下午5時30分至同年8月24日間之某時許，至同年8月24日下午6時許 106年7月12日上午某時許 106年3月間某日 偵查機關年度案號  新北地檢106年度偵字第21831、27199號 新北地檢106年度偵字第21831、27199號 新北地檢106年度偵字第21831、27199號 最後事實審 法院 臺灣高等法院 臺灣高等法院 臺灣高等法院  案號 108年度上訴字第3707號 108年度上訴字第3707號 108年度上訴字第3707號  判決日期 109年2月26日 109年2月26日 109年2月26日 確定判決 法院 臺灣高等法院 臺灣高等法院 臺灣高等法院  案號 108年度上訴字第3707號 108年度上訴字第3707號 108年度上訴字第3707號  確定日期 109年4月15日 109年4月15日 109年2月26日 是否為得易科罰金之案件  否 否 是 備註  ⒈新北地檢109年度執字第6162號 ⒉編號5至8所示之罪，經臺灣新北地方法院107年度訴字第360號判決應執行有期徒刑6年6月，並經本院判決駁回上訴確定  新北地檢109年度執字第6163號 

編號  10 11 12 罪名  販賣第二級毒品 販賣第二級毒品 販賣第三級毒品 宣告刑  有期徒刑3年 有期徒刑3年 有期徒刑3年 犯罪日期  106年4月25日前某日 106年4月25日前某日 106年3月中旬某日 偵查機關年度案號  新北地檢106年度偵字第13352、17560、17565號 新北地檢106年度偵字第13352、17560、17565號 新北地檢106年度偵字第13352、17560、17565號 最後事實審 法院 臺灣高等法院 臺灣高等法院 臺灣高等法院  案號 109年度上訴字第226號 109年度上訴字第226號 109年度上訴字第226號  判決日期 109年4月30日 109年4月30日 109年4月30日 確定判決 法院 臺灣高等法院 臺灣高等法院 臺灣高等法院  案號 109年度上訴字第226號 109年度上訴字第226號 109年度上訴字第226號  確定日期 109年6月15日 109年6月15日 109年6月15日 是否為得易科罰金之案件  否 否 否 備註  ⒈新北地檢109年度執字第8565號 ⒉編號10至18所示之罪，經臺灣新北地方法院107年度訴字第494號判決應執行有期徒刑9年，並經本院判決駁回上訴確定   

編號  13 14 15 罪名  販賣第二級毒品 販賣第二級毒品 販賣第二級毒品 宣告刑  有期徒刑2年4月 有期徒刑2年4月 有期徒刑1年10月 犯罪日期  106年1月初某日 106年3月29日 106年1月底農曆過年前某日 偵查機關年度案號  新北地檢106年度偵字第13352、17560、17565號 新北地檢106年度偵字第13352、17560、17565號 新北地檢106年度偵字第13352、17560、17565號 最後事實審 法院 臺灣高等法院 臺灣高等法院 臺灣高等法院  案號 109年度上訴字第226號 109年度上訴字第226號 109年度上訴字第226號  判決日期 109年4月30日 109年4月30日 109年4月30日 確定判決 法院 臺灣高等法院 臺灣高等法院 臺灣高等法院  案號 109年度上訴字第226號 109年度上訴字第226號 109年度上訴字第226號  確定日期 109年6月15日 109年6月15日 109年6月15日 是否為得易科罰金之案件  否 否 否 備註  ⒈新北地檢109年度執字第8565號 ⒉編號10至18所示之罪，經臺灣新北地方法院107年度訴字第494號判決應執行有期徒刑9年，並經本院判決駁回上訴確定   

編號  16 17 18 罪名  販賣第二級毒品 販賣第二級毒品 販賣第二級毒品 宣告刑  有期徒刑1年10月 有期徒刑1年10月 有期徒刑1年10月 犯罪日期  106年3月中旬某日 106年4月21日 106年4月25日上午0時許 偵查機關年度案號  新北地檢106年度偵字第13352、17560、17565號 新北地檢106年度偵字第13352、17560、17565號 新北地檢106年度偵字第13352、17560、17565號 最後事實審 法院 臺灣高等法院 臺灣高等法院 臺灣高等法院  案號 109年度上訴字第226號 109年度上訴字第226號 109年度上訴字第226號  判決日期 109年4月30日 109年4月30日 109年4月30日 確定判決 法院 臺灣高等法院 臺灣高等法院 臺灣高等法院  案號 109年度上訴字第226號 109年度上訴字第226號 109年度上訴字第226號  確定日期 109年6月15日 109年6月15日 109年6月15日 是否為得易科罰金之案件  否 否 否 備註  ⒈新北地檢109年度執字第8565號 ⒉編號10至18所示之罪，經臺灣新北地方法院107年度訴字第494號判決應執行有期徒刑9年，並經本院判決駁回上訴確定   

編號  19 20 21 罪名  持有第二級毒品 轉讓第二級毒品 施用第二級毒品 宣告刑  有期徒刑1年6月 有期徒刑2年 有期徒刑3月 犯罪日期  107年4月間某日至同年4月25日為警查獲 107年3月15日 107年4月23日 偵查機關年度案號  新北地檢107年度偵字第14348號、107年度毒偵字第3558號 新北地檢107年度偵字第14348號、107年度毒偵字第3558號 新北地檢107年度偵字第14348號、107年度毒偵字第3558號 最後事實審 法院 臺灣新北地方法院 臺灣新北地方法院 臺灣新北地方法院  案號 108年度訴字第427號 108年度訴字第427號 108年度訴字第427號  判決日期 108年11月7日 108年11月7日 108年11月7日 確定判決 法院 臺灣高等法院 臺灣高等法院 臺灣高等法院  案號 109年度上訴字第16號 109年度上訴字第16號 109年度上訴字第16號  確定日期 109年3月26日 109年6月14日 109年3月26日 是否為得易科罰金之案件  否 否 是 備註  ⒈新北地檢109年度執字第8813號 ⒉編號19至20所示之罪，經臺灣新北地方法院108年度訴字第427號判決應執行有期徒刑3年2月，並經本院判決駁回上訴確定  新北地檢109年度執字第8814號